【裁判字號】    98,交聲,671
【裁判日期】    980526
【裁判案由】    聲明異議
【裁判全文】
臺灣彰化地方法院交通事件裁定         98年度交聲字第671號
移送機關    交通部公路總局臺中區監理所彰化監理站
聲明異議人
即受處分人  甲○○
上列聲明異議人即受處分人因違反道路交通管理處罰條例案件，
對交通部公路總局臺中區監理所彰化監理站九十八年五月十五日
彰監四字第裁六四－Ｉ00000000號裁決聲明異議，本院
裁定如下：
    主  文
異議駁回。
    理  由
一、本件異議意旨略以：聲明異議人即受處分人甲○○所持有之
    職業駕駛執照因逾期未審驗而遭註銷，應自動降為普通駕駛
    執照，非無照駕駛，然受處分人至監理站欲繳納罰鍰時，卻
    被要求以無照駕駛繳納罰鍰，為此，提出本件異議，請求撤
    銷此部分之處分等語。
二、按汽車駕駛人，駕駛執照業經註銷仍駕駛小型車者，處新台
    幣（下同）六千元以上一萬二千元以下罰鍰，並當場禁止其
    駕駛，道路交通管理處罰條例第二十一條第一項第四款定有
    明文。又職業汽車駕駛人之駕駛執照，應自發照之日起，每
    滿三年審驗一次；職業汽車駕駛人得憑因逾期審驗被註銷之
    職業駕駛執照，申請換發同等車類之普通駕駛執照，但在未
    換發普通駕駛執照前，不得駕駛汽車，道路交通安全規則第
    五十四條第一項、第三項並規定甚明。
三、經查，聲明異議人即受處分人於民國九十七年十月二十二日
    十五時八分許，駕駛車牌號碼ＰＺ－七八三六號自用小客車
    ，行經彰化縣花壇鄉○○路與番花路口時，因不依號誌指示
    行駛（此部分受處分人並未聲明異議），為警攔查後，復發
    覺其持用之駕駛執照業經註銷，乃依法予以舉發，並告知應
    於九十七年十一月六日前繳納罰鍰或聽候裁決，惟受處分人
    並未於上開前限前自動繳納罰鍰或聽候裁決，移送機關交通
    部公路總局台中區監理所彰化監理站乃於九十八年五月十五
    日，逕行以彰監四字第裁六四－Ｉ00000000號裁決
    裁處受處分人罰鍰共一萬三千八百元，並計違規點數一點等
    情，有上開裁決書及彰化縣警察局舉發違反道路交通管理事
    件通知單各一件等附卷可稽，而受處分人對其於上揭時、地
    違規之情事亦不爭執。次查，受處分人原領有職業貨車之駕
    駛執照，惟因逾期未為審驗，經移送機關於九十七年八月六
    日逕行註銷，而受處分人於職業貨車駕駛執照遭註銷後，始
    終未換發普通駕駛執照乙節，亦不否認，且有汽車駕照基本
    資料及證號查詢汽車駕駛人各一紙在卷可參。參諸上述道路
    交通安全規則第五十四條第三項規定，受處分人於申請換發
    同等車類之普通駕駛執照前，自不得駕駛汽車。職是，本件
    受處分人原持用之職業貨車駕駛執照既經註銷，且於未換發
    同等車類之普通駕駛執照前，原不得駕駛汽車，惟其仍持用
    經註銷之職業貨車駕駛執照駕駛自用小客車，復有未依號誌
    指示行駛之交通違規行為，則員警依法舉發當屬有據，而移
    送機關於受處分人逾越到案期限六十日以上後逕行裁決，依
    道路交通管理處罰條例第二十一條第一項第四款規定，裁罰
    受處分人罰鍰一萬二千元（另因不依號誌指示行駛，經移送
    機關依道路交通管理處罰條例第四十八條第一項第二款裁處
    罰鍰一千八百元，並計違規點數一點部分，受處分人並未聲
    明異議，本院即無須併予審酌），依法核無違誤，裁罰金額
    亦屬正當，是以本件受處分人之異議顯無理由，自應予駁回
    。
四、據上論斷，應依道路交通案件處理辦法第十九條，裁定如主
    文。
中    華    民    國    98    年    5     月    26    日
                  交通法庭法  官  王義閔
以上正本證明與原本無異。
如不服本裁定，應於裁定送達後五日內向本院提出抗告狀 (須附
繕本 )。
中    華    民    國    98    年    5     月    26    日
                          書記官  黃幼華


司法院資訊處製作；財團法人民間司法改革基金會備份。
